【裁判字號】    99,審易,328
【裁判日期】    990629
【裁判案由】    傷害等
【裁判全文】
臺灣新竹地方法院刑事判決             99年度審易字第328號
公  訴  人  臺灣新竹地方法院檢察署檢察官
被      告  甲○○
上列被告因傷害等案件，經檢察官提起公訴（99年度偵字第552
號），本院改依簡式審判程序審理，並判決如下：
    主  文
甲○○犯強制罪，處拘役伍拾伍日，如易科罰金，以新臺幣壹仟
元折算壹日。
    事  實
一、甲○○、丙○○2 人與乙○○均為在新竹市○○區○○路三
    段「風情海岸風景區○○○○道11.1公里處擺設攤位之販商
    ，前因擺設攤位之問題互生不睦，甲○○竟基於強制之犯意
    及與丙○○、真實姓名年籍不詳之成年男子4 人（業經臺灣
    新竹地方法院檢察署檢察官另飭警追查）共同基於傷害之犯
    意聯絡及行為分擔，於民國98年5月8日下午4 時30分許，在
    上開處所，甲○○見乙○○已發動車輛欲駕駛車輛搭載其配
    偶梁海清離開，竟對乙○○口出：「我人已經找好了，你想
    要跑，要跑到哪裡」等語，並伸手強行將乙○○車輛上之鑰
    匙拔取丟棄，而妨害乙○○駕駛車輛離去之權利，乙○○見
    狀欲取回車輛鑰匙，因而下車與甲○○爭執，見狀不妙，旋
    逃跑至距離其車輛停放地約20公尺之處，甲○○竟手持丙○○傳遞之剪刀，丙○○則手持安全帽，並喊：「打給他死」
    ，真實姓名年籍不詳之成年男子4 人則手持安全帽或以徒手
    ，共同刺向、毆打乙○○，致其受有臀部刺傷（2×4公分深
    ，縫合2針）、頭部外傷併頭皮之開放性傷口（5公分縫合8
    針）、左小腿擦傷、左手挫傷等傷害（甲○○所涉犯傷害罪
    嫌部分，業經乙○○撤回告訴，不另為不受理之諭知，詳述
    如後；另丙○○所涉犯傷害罪嫌，亦業經乙○○撤回告訴，
    由本院另為不受理判決），嗣經乙○○報警究辦，始循線查
    悉上情。
二、案經乙○○訴由新竹市警察局第三分局報告臺灣新竹地方法
    院檢察署檢察官偵查起訴。
    理  由
一、認定犯罪事實所憑之證據及理由：
（一）被告甲○○於本院準備程序、簡式審判程序訊問時，坦承
      不諱。
（二）告訴人乙○○於警詢、檢察官偵查中具結之證述，證明被
      告上開犯罪事實。
（三）證人梁海清於檢察官偵查中具結之證述，證明被告上開犯
      罪事實。
（四）證人郭淑燕於檢察官偵查中具結之證述，證明被告上開犯
      罪事實。
      綜上事證，堪認被告自白應與事實相符，可以採信。本件
      事證已臻明確，被告所為之強制犯行，堪予認定，應依法
      予以論罪科刑。
二、論罪科刑之理由：
（一）核被告甲○○以伸手強行將告訴人乙○○車輛上之鑰匙拔
      取丟棄之強暴手段而妨害乙○○駕駛車輛離去之行為，觸
      犯刑法第304條第1項之以強暴妨害人行使權利之強制罪。
（二）爰審酌被告素行不佳，不思以理性方式解決其與告訴人乙○○間擺設攤位之糾紛，竟以強暴手段妨害人行使權利，
      所為實不足取，惟念其犯後坦認犯行，已賠償告訴人之損
      失，並取得告訴人之原諒，暨其國中畢業之智識程度、生
      活狀況等一切情狀，量處如主文所示之刑，並諭知易科罰
      金之折算標準，以資懲儆。
三、不另為公訴不受理之諭知部分（即傷害罪嫌部分）：
（一）起訴意旨另以被告上開行為尚涉有刑法第277條第1項之傷
      害罪嫌等語，然按告訴乃論之罪，告訴人於第一審辯論終
      結前得撤回其告訴；又告訴經撤回者，應諭知不受理之判
      決，刑事訴訟法第238條第1項、第303條第3款分別定有明
      文。
（二）查本件告訴人乙○○告訴被告甲○○傷害罪嫌部分，公訴
      人認係觸犯刑法第277條第1 項之傷害罪，依同法第287條
      前段之規定，須告訴乃論。茲本件被告甲○○所涉上開傷
      害罪嫌部分，業據雙方達成調解，並經告訴人乙○○撤回
      對被告甲○○之傷害告訴，此有調解資料、撤回告訴狀各
      1 件附卷可查（分見偵查卷第55頁、本院卷第14頁），揆
      諸前開規定，本件就被告甲○○被訴傷害罪部分，本應依
      上開規定諭知不受理之判決，惟起訴意旨認此部分與前開
      有罪之強制罪部分為刑法第55條想像競合犯之裁判上一罪
      關係，爰不另為不受理之諭知，附此敘明。
四、適用法律：
（一）刑事訴訟法第284條之1、第299條第1 項前段。
（二）刑法第304條第1項、第41條第1項前段。
（三）刑法施行法第1條之1第1項、第2項前段。
本案經檢察官黃英彥到庭執行職務。
中    華    民    國    99    年    6     月    29    日
                      刑事第九庭  法  官  魏瑞紅
以上正本證明與原本無異。
如不服本判決應於收受本判決後10日內向本院提出上訴書狀，上
訴書狀應敘述具體理由。上訴書狀未敘述上訴理由者，應於上訴
期間屆滿後20日內補提理由書狀於本院( 均須按他造當事人之人
數附繕本 )「切勿逕送上級法院」。
                                  書記官  劉雅文
中    華    民    國    99    年    6     月    30    日
附錄論罪科刑法條：
中華民國刑法第304條第1項
以強暴、脅迫使人行無義務之事或妨害人行使權利者，處3 年以
下有期徒刑、拘役或3百元以下罰金。

司法院資訊處製作；財團法人民間司法改革基金會備份。
